臺灣臺南地方法院刑事判決
111年度交訴字第53號
公  訴  人  臺灣臺南地方檢察署檢察官
被      告  馮世達


上列被告因公共危險案件，經檢察官提起公訴（110年度偵字第2
4633號），被告於本院受命法官行準備程序中就被訴之事實為有
罪之陳述，經合議庭裁定改由受命法官獨任依簡式審判程序審理
，並判決如下：
    主  文
馮世達駕駛動力交通工具而吐氣所含酒精濃度達每公升零點二五
毫克以上，處有期徒刑捌月。又犯肇事致人傷害逃逸罪，處有期
徒刑柒月。應執行有期徒刑拾壹月。
    事  實
一、馮世達於民國110年11月14日上午11時許起至同日18時30分
    許，在臺南市南區商港路堤防釣魚處飲用啤酒，致其吐氣所
    含酒精濃度達每公升0.25毫克以上，竟仍基於酒後駕車之犯
    意，駕駛車牌號碼000-0000號自小客車欲返回臺南市東區住
    處。而於同日18時43分許，沿臺南市南區南和路由南往北方
    向行駛，途近南和路與明興路88巷無號誌交岔路口時，依當
    時客觀情況，並無不能注意之情形下，卻疏未注意車前狀況
    及行經無號誌交岔路口亦未減速慢行，而貿然穿越上開無號
    誌交岔路口，致撞及徒步自南和路西側向東側穿越雙黃線道
    路之行人郭清才，使郭清才倒地，並受有外傷性腦出血、左
    側顏面骨骨折及右側腓骨骨折等傷害(過失傷害部分經調解
    成立後撤回告訴，由本院另為不受理判決)。詎馮世達於肇
    事後，竟未加以即時救護或通知救護車送醫，亦未報警、留
    下姓名或聯絡方式等個人資料，即基於肇事逃逸之犯意，為
    停留現場等候，即逕自駕車駛離，嗣經路過之蘇黃川及不詳
    外送員追趕拍打馮世達所駕自小客車，在臺南市○區○○路0號
    前將馮世達攔下，並告知其肇事之事，馮世達始返回現場，
    經警據報前往處理，於同日19時2分許，測得馮世達吐氣所
    含酒精濃度為每公升0.85毫克而當場查獲。
二、案經臺南市政府警察局第六分局報請臺灣臺南地方檢察署檢
    察官偵查起訴。
    理  由
一、按本件被告馮世達所犯均為死刑、無期徒刑、最輕本刑3年
    以上有期徒刑以外之罪，亦均非屬高等法院管轄之第一審案
    件，其於準備程序中先就被訴事實均為有罪之陳述，經告知
    簡式審判程序之旨，並聽取檢察官、被告之意見後，本院合
    議庭依刑事訴訟法第273條之1第1項規定裁定進行簡式審判
    程序，是本案之證據調查，依同法第273條之2規定，不受同
    法第159條第1項、第161條之2、第161條之3、第163條之1，
    及第164條至第170條所規定證據能力認定及調查方式之限制
    ，合先敘明。
二、上揭犯罪事實，業據被告馮世達於警詢、偵查及本院審理時
    坦承不諱，亦經證人即被害人郭清才、證人即目擊證人蘇黃
    川、王婉綺於警詢中證述明確，並有道路交通事故現場圖及
    調查報告表(一)、(二)各1份、酒精測定紀錄表1紙、現場照
    片及監視錄影畫面翻拍照片共13張、診斷證明書1份、臺南
    市車輛行車事故鑑定會之南鑑0000000案鑑定意見書1份、電
    子地圖1紙及街景照片2張、本院勘驗筆錄1份在卷可稽。足
    認被告之自白與事實相符，本件事證明確，被告上開酒後駕
    駛動力交通工具、肇事逃逸之犯行堪予認定，自應依法論罪
    科刑。
三、論罪科刑：
(一)按行為後法律有變更者，適用行為時之法律，但行為後之法
    律有利於行為人者，適用最有利於行為人之法律，刑法第2
    條第1項定有明文。查被告行為後，刑法第185條之3第1項於
    111年1月28日修正公布，並於同年月30日生效，修正前規定
    「駕駛動力交通工具而有下列情形之一者，處2年以下有期
    徒刑，得併科20萬元以下罰金：一、吐氣所含酒精濃度達每
    公升零點二五毫克或血液中酒精濃度達百分之零點零五以上
    。二、有前款以外之其他情事足認服用酒類或其他相類之物
    ，致不能安全駕駛。三、服用毒品、麻醉藥品或其他相類之
    物，致不能安全駕駛。」，修正後規定「駕駛動力交通工具
    而有下列情形之一者，處3年以下有期徒刑，得併科30萬元
    以下罰金：一、吐氣所含酒精濃度達每公升零點二五毫克或
    血液中酒精濃度達百分之零點零五以上。二、有前款以外之
    其他情事足認服用酒類或其他相類之物，致不能安全駕駛。
    三、服用毒品、麻醉藥品或其他相類之物，致不能安全駕駛
    。」，經比較新舊法結果，修正後之規定並未較有利於被告
    ，自應適用修正前刑法第185條之3第1項規定論處。
(二)核被告所為，係犯修正前刑法第185條之3第1項第1款駕駛動
    力交通工具而吐氣所含酒精濃度達每公升0.25毫克以上之罪
    及現行刑法第185條之4第1項前段肇事致人傷害逃逸罪。被
    告所犯上開2罪，犯意各別，行為互殊，應予分論併罰。
(三)按酒精成分對人之意識、控制能力俱有不良影響，超量飲酒
    後將導致對於週遭事物之辨識及反應能力較諸平常狀況薄弱
    ，因此，酒後駕車在道路上行駛，對一般往來之公眾及駕駛
    人自身具有高度危險性。本院審酌被告明知上情，前數度為
    同類型犯罪經法院判決確定執行完畢，竟仍漠視自身安危，
    罔顧公眾之安全，再度於服用酒類，其吐氣所含酒精濃度達
    每公升0.25毫克以上，仍駕車上路，對於他人生命安全之危
    害非輕。並審酌被告本件吐氣所含酒精濃度高達每公升0.85
    毫克，所駕駛之車輛為自用小客車，行駛道路為市區道路，
    及被告係因肇事致他人受傷、肇事逃逸而為警查獲。且被告
    肇事後竟然未停留於現場，亦未對被害人為救護或必要之處
    置而逃逸，顯見其法治觀念薄弱，所為實不足取。然念及被
    害人幸而並未因此延誤救治，且被告嗣後已經與被害人調解
    成立(見卷附調解筆錄)，得其原諒等情。兼衡被告於審理中
    自述國中畢業之智識程度及現打零工為業、無家屬需扶養等
    家庭經濟狀況，暨其犯後坦承犯行之態度等一切情狀，量處
    如主文所示之刑，並考量上開犯罪相關性、被告可非難性，
    定應執行刑如主文所示，以示懲儆。
據上論斷，應依刑事訴訟法第273條之1第1項、第299條第1項前
段，刑法第2條第1項後段、第185條之3第1項第1款(修正前)、第
185條之4第1項前段、第51條第5款，刑法施行法第1條之1第1項
，判決如主文。
本案經檢察官陳昆廷提起公訴，檢察官莊士嶔到庭執行職務。
中　　華　　民　　國　　111 　年　　5 　　月　　26　　日
                  刑事第十五庭  法  官  李音儀
以上正本證明與原本無異。
如不服本判決應於收受本判決後20日內向本院提出上訴書狀，並
應敘述具體理由。其未敘述上訴理由者，應於上訴期間屆滿後20
日內向本院補提理由書狀（均須按他造當事人之人數附繕本）「
切勿逕送上級法院」。 
　　　　　　　　　　　 　　　　 書記官　陳怡蓁　　　　　
中　　華　　民　　國　　111 　年　　5 　　月　　26　　日
附錄本案論罪科行法條：
修正前刑法第185條之3第1項第1款
駕駛動力交通工具而有下列情形之一者，處二年以下有期徒刑，
得併科二十萬元以下罰金：
一、吐氣所含酒精濃度達每公升零點二五毫克或血液中酒精濃度
    達百分之零點零五以上。
刑法第185條之4第1項：
駕駛動力交通工具發生交通事故，致人傷害而逃逸者，處六月以
上五年以下有期徒刑；致人於死或重傷而逃逸者，處一年以上七
年以下有期徒刑。